Inventaris van het archief van de Nederlandse Organisatie voor Internationale Ontwikkelingssamenwerking (NOVIB): Afdeling Organisatie Projecten, 1956-1990
Nationaal Archief, Den Haag
- Projectdossiers 1964-1979, I.
  - Goedgekeurde projecten, 1964-1975, 1.
    - LATIJNS-AMERIKA, 35-42; 8 dozen
      - Colombia, Nederlandse Antillen, Peru, Republica Dominica, Uruguay, 38
      - Guatemala, 39
      - Bolivia, Brazilië, Colombia, Guatemala, Suriname, 40
      - Brazilië, Haïti, 41
      - Venezuela, 42
  - Afgewezen projecten, 1964-1979, 2.
    Zie ook bijlage II.
    - AFRIKA, 43-65; 23 dozen
      - Afrika (algemeen), Algerije, Angola, Benin, Botswana, Centraal Afrikaanse Republiek, 43
      - Cameroun, 44-47; 4 dozen
        - Niet gespecificeerd, 44
        - Niet gespecificeerd, 45
        - Niet gespecificeerd, 46
        - Niet gespecificeerd, 47
      - Ethiopië, 48
      - Ethiopië, Côte d'Ivoire, 49
      - Ghana, 50
      - Burundi, Cabo Verde, Egypte, Eritrea, Gabon, Gambia, République de Guinée, Guiné Bissau, Lesotho, Liberia, 51
      - Haute Volta, 52
      - Kenya, 53-55; 3 dozen
        - Niet gespecificeerd, 53
        - Niet gespecificeerd, 54
        - Niet gespecificeerd, 55
      - Madagascar, Malawi, Marokko, Mauretanië, 56
      - Mali, Mauritius, 57
      - Moçambique, Nigeria, Niger, 58
      - Nigeria, 59
      - Rwanda, South Africa, 60
      - Sao Tomé, Senegal, Sierra Leone, Swaziland, 61
      - Sudan + Tan, 62
      - Tanzania, 63
      - Togo, Tschad, Uganda, Zimbabwe, 64
      - Zaïre, Zambia, 65
    - AZIË, 66-116; 51 dozen
      - Bangladesh, 66
      - Filippijnen, 67-70; 4 dozen
        - Niet gespecificeerd, 67
        - Niet gespecificeerd, 68
        - Niet gespecificeerd, 69
        - Niet gespecificeerd, 70
      - India, 71-82; 12 dozen
        - Niet gespecificeerd, 71
        - Niet gespecificeerd, 72
        - Niet gespecificeerd, 73
        - Niet gespecificeerd, 74
        - Niet gespecificeerd, 75
        - Niet gespecificeerd, 76
        - Niet gespecificeerd, 77
        - Niet gespecificeerd, 78
        - Niet gespecificeerd, 79
        - Niet gespecificeerd, 80
        - Niet gespecificeerd, 81
        - Niet gespecificeerd, 82
      - Indonesië, 83-103; 21 dozen
        - Niet gespecificeerd, 83
        - Niet gespecificeerd, 84
        - Niet gespecificeerd, 85
        - Niet gespecificeerd, 86
        - Niet gespecificeerd, 87
        - Niet gespecificeerd, 88
        - Niet gespecificeerd, 89
        - Niet gespecificeerd, 90
        - Niet gespecificeerd, 91
        - Niet gespecificeerd, 92
        - Niet gespecificeerd, 93
        - Niet gespecificeerd, 94
        - Niet gespecificeerd, 95
        - Niet gespecificeerd, 96
        - Niet gespecificeerd, 97
        - Niet gespecificeerd, 98
        - Niet gespecificeerd, 99
        - Niet gespecificeerd, 100
        - Niet gespecificeerd, 101
        - Niet gespecificeerd, 102
        - Niet gespecificeerd, 103
      - Azië, algemeen, Afghanistan, Birma, Fiji, HongKong, Irak, Israël, Jordanië, Korea, 104
      - Bangladesh, Laos, Libanon, Nepal, Nieuw Caledonië, Oman, 105
      - Maleisië, 106
      - Papua Nieuw-Guinea, Solomon Islands, Taiwan, Tonga, 107
      - Pacific Islands, Pakistan, Sri Lanka, 108
      - Sri Lanka, 109-111; 3dozen
        - Niet gespecificeerd, 109
        - Niet gespecificeerd, 110
        - Niet gespecificeerd, 111
      - Thailand, 112
      - Turkije, 113-114; 2 dozen
        - Niet gespecificeerd, 113
        - Niet gespecificeerd, 114
      - Vietnam, 115
      - Vietnam, Yemen Arabische Republiek, 116
    - LATIJNS-AMERIKA, 117-155; 38 dozen
      - Argentinië, 117-118; 2 dozen
        - Niet gespecificeerd, 117
        - Niet gespecificeerd, 118
      - Bolivia, 119-120; 2 dozen
        - Niet gespecificeerd, 119
        - Niet gespecificeerd, 120
      - Latijns-Amerika, algemeen, Argentinië, Caribisch Gebied, 121
      - Brazilië, 122-124; 3 dozen
        - Niet gespecificeerd, 122
        - Niet gespecificeerd, 123
        - Niet gespecificeerd, 124
      - Chili, 125-126; 2 dozen
        - Niet gespecificeerd, 125
        - Niet gespecificeerd, 126
      - Chili, Costa Rica, 127
      - Colombia, 128-132; 5 dozen
        - Niet gespecificeerd, 128
        - Niet gespecificeerd, 129
        - Niet gespecificeerd, 130
        - Niet gespecificeerd, 131
        - Niet gespecificeerd, 132
      - Ecuador, 133-134; 2 dozen
        - Niet gespecificeerd, 133
        - Niet gespecificeerd, 134
      - El Salvador, Guyana, 135
      - Guatemala, 136
      - Guatemala, Haïti, 137
      - Honduras, 138-139; 2 dozen
        - Niet gespecificeerd, 138
        - Niet gespecificeerd, 139
      - Mexico, 140-141; 2 dozen
        - Niet gespecificeerd, 140
        - Niet gespecificeerd, 141
      - Jamaica, Mexico, 142
      - Nicaragua, 143
      - Panama, 144
      - Nederlandse Antillen, 145
      - Paraguay, Peru, 146-151; 6 dozen
        - Niet gespecificeerd, 146
        - Niet gespecificeerd, 147
        - Niet gespecificeerd, 148
        - Niet gespecificeerd, 149
        - Niet gespecificeerd, 150
        - Niet gespecificeerd, 151
      - Republica Dominica, Suriname, 152
      - Suriname, 153
      - Uruguay, 154
      - Venezuela, 155
    - NEDERLAND+EUROPA, Nederland, Canarische Eilanden, Portugal, 156; 1 doos
  - Nadere toegangen, 3.
    - Jaarverslagen., 1956-1980; 157
      De goedgekeurde projecten staan hierin vermeld.
    - Projectlijsten van goedgekeurde projecten., 1978-1980; 158
- Projectdossiers 1976-1983, II.
  - Goedgekeurde projecten, 1976-1980, 1.
    - Azië.
      - Azië 3., 159
      - Azië 5., 160
      - Azië 6., 161
      - Azië 7., 162
      - Azië 8., 163
      - Azië 11., 164
      - Azië 12., 165
      - Azië 13., 166
      - Azië 14., 167
      - Azië 15., 168
      - Azië 16., 169
      - Azië 17., 170
      - Azië 25., 171
      - Azië 26., 172
      - Azië 27., 173
      - Azië 28., 174
      - Azië 29., 175
      - Azië 30., 176
      - Azië 31., 177
      - Azië 32., 178
      - Azië 33., 179
      - Azië 34., 180
      - Azië 35., 181
      - Azië 36., 182
      - Azië 37., 183
      - Azië 38., 184
      - Azië 39., 185
      - Azië 40., 186
      - Azië 41., 187
      - Azië 42., 188
      - Azië 46., 189
      - Azië 53., 190
      - Azië 54., 191
      - Azië 55., 192
      - Azië 56., 193
      - Azië 57., 194
      - Azië 58., 195
      - Azië 59., 196
      - Azië 60., 197
      - Azië 61., 198
      - Azië 62., 199
      - Azië 76., 200
      - Azië 79., 201
      - Azië 140., 202
      - Azië 141., 203
      - Azië 142., 204
      - Azië 143., 205
      - Azië 144., 206
      - Azië 145., 207
    - Afrika.
      - Afrika 9., 208
      - Afrika 21., 209
      - Afrika 22., 210
    - Latijns-Amerika.
      - Latijns-Amerika 1., 211
      - Latijns-Amerika 2., 212
      - Latijns-Amerika 3., 213
      - Latijns-Amerika 4., 214
      - Latijns-Amerika 5., 215
      - Latijns-Amerika 6., 216
      - Latijns-Amerika 7., 217
      - Latijns-Amerika 14., 218
      - Latijns-Amerika 15., 219
      - Latijns-Amerika 16., 220
      - Latijns-Amerika 17., 221
      - Latijns-Amerika 21., 222
      - Latijns-Amerika 22., 223
      - Latijns-Amerika 23., 224
      - Latijns-Amerika 24., 225
      - Latijns-Amerika 31., 226
      - Latijns-Amerika 32., 227
      - Latijns-Amerika 33., 228
      - Latijns-Amerika 34., 229
      - Latijns-Amerika 35., 230
      - Latijns-Amerika 36., 231
      - Latijns-Amerika 40., 232
      - Latijns-Amerika 42., 233
      - Latijns-Amerika 43., 234
      - Latijns-Amerika 45., 235
      - Latijns-Amerika 46., 236
      - Latijns-Amerika 47., 237
      - Latijns-Amerika 48., 238
      - Latijns-Amerika 50., 239
      - Latijns-Amerika 51., 240
      - Latijns-Amerika 56., 241
      - Latijns-Amerika 57., 242
      - Latijns-Amerika 58., 243
      - Latijns-Amerika 59., 244
      - Latijns-Amerika 60., 245
      - Latijns-Amerika 61., 246
      - Latijns-Amerika 62., 247
      - Latijns-Amerika 79., 248
      - Latijns-Amerika 80., 249
      - Latijns-Amerika 81., 250
      - Latijns-Amerika 82., 251
      - Latijns-Amerika 83., 252
  - Afgewezen projecten, 1980-1983, 2.
    - Azië.
      - Azië 1., 253
      - Azië 3., 254
      - Azië 8., 255
      - Azië 9., 256
      - Azië 22., 257
      - Azië 23., 258
      - Azië 24., 259
      - Azië 55., 260
      - Azië 56., 261
      - Azië 57., 262
      - Azië 58., 263
      - Azië 60., 264
      - Azië 65., 265
      - Azië 66., 266
      - Azië 67., 267
      - Azië 68., 268
      - Azië 69., 269
      - Azië 70., 270
      - Azië 71., 271
      - Azië 72., 272
      - Azië 73., 273
      - Azië 74., 274
      - Azië 75., 275
      - Azië 76., 276
      - Azië 77., 277
      - Azië 78., 278
      - Azië 79., 279
      - Azië 80., 280
      - Azië 81., 281
      - Azië 82., 282
      - Azië 84., 283
      - Azië 86., 284
      - Azië 87., 285
      - Azië 88., 286
      - Azië 89., 287
      - Azië 90., 288
      - Azië 91., 289
      - Azië 92., 290
      - Azië 93., 291
      - Azië 94., 292
      - Azië 95., 293
      - Azië 96., 294
      - Azië 97., 295
      - Azië 98., 296
      - Azië 99., 297
      - Azië 100., 298
      - Azië 101., 299
      - Azië 102., 300
      - Azië 103., 301
      - Azië 104., 302
      - Azië 105., 303
      - Azië 106., 304
      - Azië 107., 305
      - Azië 108., 306
      - Azië 109., 307
      - Azië 110., 308
      - Azië 111., 309
      - Azië 112., 310
      - Azië 113., 311
      - Azië 114., 312
      - Azië 116., 313
      - Azië 117., 314
      - Azië 118., 315
      - Azië 119., 316
      - Azië 128., 317
      - Azië 129., 318
    - Afrika.
      - Afrika 1., 319
      - Afrika 7., 320
      - Afrika 8., 321
      - Afrika 11., 322
      - Afrika 14., 323
      - Afrika 20., 325
      - Afrika 21., 326
      - Afrika 28., 327
      - Afrika 29., 328
      - Afrika 30., 329
      - Afrika 35., 330
      - Afrika 36., 331
    - Latijns-Amerika.
      - Latijns-Amerika 1., 332
      - Latijns-Amerika 4., 333
      - Latijns-Amerika 5., 334
      - Latijns-Amerika 8., 335
      - Latijns-Amerika 13., 336
      - Latijns-Amerika 14., 337
      - Latijns-Amerika 15., 338
      - Latijns-Amerika 16., 339
      - Latijns-Amerika 17., 340
      - Latijns-Amerika 18., 341
      - Latijns-Amerika 21., 342
      - Latijns-Amerika 22., 343
      - Latijns-Amerika 23., 344
      - Latijns-Amerika 24., 345
      - Latijns-Amerika 25., 346
      - Latijns-Amerika 27., 347
      - Latijns-Amerika 33., 348
      - Latijns-Amerika 34., 349
      - Latijns-Amerika 35., 350
      - Latijns-Amerika 36., 351
      - Latijns-Amerika 37., 352
      - Latijns-Amerika 40., 353
      - Latijns-Amerika 41., 354
      - Latijns-Amerika 43., 355
      - Latijns-Amerika 45., 356
      - Latijns-Amerika 46., 357
      - Latijns-Amerika 50., 358
      - Latijns-Amerika 51., 359
      - Latijns-Amerika 55., 360
      - Latijns-Amerika 56., 361
      - Latijns-Amerika 57., 362
      - Latijns-Amerika 59., 363
      - Latijns-Amerika 60., 364
      - Latijns-Amerika 69., 365
      - Latijns-Amerika 70., 366
      - Latijns-Amerika 71., 367
      - Latijns-Amerika 72., 368
      - Latijns-Amerika 73., 369
      - Latijns-Amerika 77., 370
      - Latijns-Amerika 78., 371
      - Latijns-Amerika 79., 372
      - Latijns-Amerika 80., 373
      - Latijns-Amerika 81., 374
      - Latijns-Amerika 82., 375
      - Latijns-Amerika 83., 376
      - Latijns-Amerika 84., 377
      - Latijns-Amerika 85., 378
      - Latijns-Amerika 86., 379
      - Latijns-Amerika 87., 380
      - Latijns-Amerika 88., 381
      - Latijns-Amerika 89., 382
      - Latijns-Amerika 90., 383
      - Latijns-Amerika 92., 384
      - Latijns-Amerika 93., 385
      - Latijns-Amerika 94., 386
      - Latijns-Amerika 95., 387
      - Latijns-Amerika 96., 388
      - Latijns-Amerika 97., 389
      - Latijns-Amerika 98., 390
      - Latijns-Amerika 99., 391
  - Nadere toegangen, 3.
    - Nadere toegang op het blok 1976-1980., 1976-1983; 392
      Voor raadpleging van de lijsten en de betekenis van de toegangen, zie de inleiding. De cijfers waarnaar de toegangen verwijzen staan achteraan in de beschrijvingen van rubriek II. U moet echter de voorste doosnummers (dit zijn tevens de inventarisnummers) aanvragen.
      - Goedgekeurde projecten Azië: per jaar op land geordend. 1976-1980, -
      - Afgekeurde projecten Azië: per jaar op land geordend. 1980-1983, -
      - Goedgekeurde projecten Afrika: per jaar op land geordend. [1980 ontbreekt]. 1976-1979, -
      - Afgewezen projecten Afrika: per jaar op land geordend. 1981-1983, -
      - Goedgekeurde projecten Latijns-Amerika: per jaar op land geordend. 1976-1980, -
      - Afgewezen projecten Latijns-Amerika: per jaar op land geordend. 1980-1983, -
- Aanvulling op het archief uit 1990, III.
  - Afgewezen projecten, 1984-1988, 1.
    - Azië, A.
      - 1984
        - Algemeen, Afghanistan, Honkong, Kambodja, Korea, Maleisië, Micronesië, Nieuw Caledonië, Nepal, Pacific, Papua Niew Guinea, Solomon Islands, Turkije, Vietnam, Western Samoa., 393
          doos 120
        - Bangladesh, Israël., 394
          doos 121
        - Sri Lanka, Thailand., 395
          doos 122
        - Filippijnen., 396-397
          doos 123-124
          - Bestanddeel 1, 396
          - Bestanddeel 2, 397
        - India., 398-399
          doos 125-126
          - Bestanddeel 1, 398
          - Bestanddeel 2, 399
        - Indonesië., 400
          doos 127
      - 1985
        - India., 401-406
          doos 129-135
          - Bestanddeel 1, 401
          - Bestanddeel 2, 402
          - Bestanddeel 3, 403
          - Bestanddeel 4, 404
          - Bestanddeel 5, 405
          - Bestanddeel 6, 406
        - Indonesië., 407
          doos 136
        - Thailand., 408
          doos 137
        - Israël., 409
          doos 138
        - Kambodja, Libanon, Maleisië, Maldiven, Nepal, Pacific, Papua Nieuw Guinea, Solomon Islands., 410
          doos 139
        - Afghanistan, Iran, Hongkong, Kambodja, Korea., 411
          doos 140
      - 1986
        - Bangladesj., 412
          doos 141
        - Filippijnen., 413-415
          doos 142-144
          - Bestanddeel 1, 413
          - Bestanddeel 2, 414
          - Bestanddeel 3, 415
        - India., 416-420
          doos 145-149
          - Bestanddeel 1, 416
          - Bestanddeel 2, 417
          - Bestanddeel 3, 418
          - Bestanddeel 4, 419
          - Bestanddeel 5, 420
        - Indonesië., 421
          doos 152
        - Indonesië, Israël., 422
          doos 153
        - Maleisië, Nieuw Caledonië, Nepal, Pacific, Pakistan, Papua Nieuw Guinea, Solomon Islands., 423
          doos 154
        - Tonga, Turkije, Vanuatu, Vietnam., 424
          doos 155
      - 1987-1988
        - Bangladesj., 425-428
          doos 156-159
          - Bestanddeel 1, 425
          - Bestanddeel 2, 426
          - Bestanddeel 3, 427
          - Bestanddeel 4, 428
        - Filippijnen., 429-436
          doos 160-167
          - Bestanddeel 1, 429
          - Bestanddeel 2, 430
          - Bestanddeel 3, 431
          - Bestanddeel 4, 432
          - Bestanddeel 5, 433
          - Bestanddeel 6, 434
          - Bestanddeel 7, 435
          - Bestanddeel 8, 436
        - India., 437-443
          doos 168-174
          - Bestanddeel 1, 437
          - Bestanddeel 2, 438
          - Bestanddeel 3, 439
          - Bestanddeel 4, 440
          - Bestanddeel 5, 441
          - Bestanddeel 6, 442
          - Bestanddeel 7, 443
        - Indonesië., 444-449
          doos 175-180
          - Bestanddeel 1, 444
          - Bestanddeel 2, 445
          - Bestanddeel 3, 446
          - Bestanddeel 4, 447
          - Bestanddeel 5, 448
          - Bestanddeel 6, 449
        - Israël., 450
          doos 181
        - Sri Lanka., 451-452
          doos 183, 182
          - Bestanddeel 1, 451
          - Bestanddeel 2, 452
        - Indonesië., 618-619
          - Bestanddeel 1, 618
          - Bestanddeel 2, 619
        - Filippijnen., 622
        - Afghanistan, Bangladesh, India, Hongkong, Laos, Bhutan, Iran., 621
    - Afrika, B.
      - 1984
        - Algemeen, Kameroen, Centraalafrinaakse republiek, Kaapverdische eilanden, Ivoorkust, Congo., 453
          doos 37
        - Algerije, Angola, Burundi, Equatoriaal Guinée, Ghana, Guinée Bissao, Opper-Volta., 454
          doos 38
        - Benin, Botswana., 455
          doos 39
        - Egypte, Eritrea, Ethiopië., 456
          doos 40
        - Kenia., 457-458
          doos 41-42
          - Bestanddeel 1, 457
          - Bestanddeel 2, 458
        - Libië, Madagascar., 459
          doos 43
        - Lesotho, Mali, Marokko, Mauritius, Mauretanië, Malawi., 460
          doos 44
        - Mozambique, Namibië, Nigeria., 461
          doos 45
        - Tanzania., 462
          doos 46
        - Djibouti, Guinea, Zuid-Afrika, Sao Tomé., 463
          doos 47
        - Zuid-Afrika., 464
          doos 48
        - Sierra Leone, Togo., 465
          doos 49
        - Senegal, Tunesië., 466
          doos 50
        - Soedan, Oeganda., 467
          doos 51
        - Rwanda, Syrië (Eritrean Red Cross), Swaziland, Zambia., 468
          doos 52
        - Zaïre, Zimbambwe., 469
          doos 53
      - 1985
        - Algemeen, Benin,Botswana, Kameroen, Centraalafrikaanse republiek, Kaapverdische Eilanden, Ivoorkust., 470
          doos 54
        - Egypte, Eritrea, Ethiopië, Gambia, Ghana, Guinée Bissao, Burkina Faso, Kenia., 471
          doos 55
        - Lesotho, Mali, Marokko, Malawi, Mozambique., 472
          doos 56
        - Namibië, Nigeria, Rwanda, Soedan, Swaziland., 473
          doos 57
        - Zuid-Afrika, Sierra Leone., 474
          doos 58
        - Senegal, Oeganda., 475
          doos 59
        - Tanzania, Togo, Tunesië, Zaïre, Zambia, Zimbabwe., 476
          doos 60
      - 1986
        - Algemeen, Angola, Benin, Botswana, Burkina Faso, Burundi, Centraalafrikaanse Republiek, Ivoorkust., 477
          doos 61
        - Kameroen, Kaapverdische Eilanden, Comoren, Eritrea, Ethiopië., 478
          doos 62
        - Ghana, Guinée Bissao, Guinée, Lesotho, Libië, Madagascar., 479
          doos 63
        - Kenia, Mali, Marokko, Mauritius, Malawi, Namibië., 480
          doos 64
        - Mozambique, Nigeria, Niger, Senegal, Somaliland., 481
          doos 65
        - Rwanda, Soedan, Tanzania., 482
          doos 66
        - Zuid-Afrika., 483
          doos 67
        - Sierra Leone., 484
          doos 68
        - Tigran (Ethiopië); Tchad; Oeganda; Westelijke Sahara; Zaïre., 485
          doos 69
        - Zimbabwe., 486-487
          doos 70-71
          - Bestanddeel 1, 486
          - Bestanddeel 2, 487
      - 1987
        - Algemeen, Benin, Burkina Faso., 488
          doos 72
        - Kaapverdische Eilanden, Kameroen, Ivoorkunst, Equatoriaal Guinée, Eritrea, Ethiopië., 489
          doos 73
        - Gabon, Gambia, Ghana, Guinée Bissao, Guinea., 490
          doos 74
        - Opper-Volta, Kenia, Lesotho, Libië., 491
          doos 75
        - Mali, Malawi, Marokko, Mauritius, Mauretanië, Mozambique, Namibië., 492
          doos 76
        - Nigerië, Niger, Rwanda., 493
          doos 77
        - Rwanda., 494
          doos 78
        - Zuid-Afrika., 495
          doos 79
        - Zuid-Afrika, Sao Tomé., 496
          doos 80
        - Senegal., 497
          doos 81
        - Senegal, Sierra Leone., 498
          doos 82
        - Sierra Leone, Somaliland, Soedan., 499
          doos 83
        - Tanzanië, Tigran (Ethiopië), Togo, Tchad, Tunesië., 500
          doos 84
        - Oeganda, Westelijke Sahara, Zaïre., 501
          doos 85
        - Zaïre, Zambia., 502
          doos 86
        - Zimbabwe., 503
          doos 87
      - 1988
        - Algemeen, Angola, Benin., 504
          doos 88
        - Botswana, Burkina Faso, Burundi., 505
          doos 89
        - Kaapverdische Eilanden, Kameroen, Congo Brazzavile, Congo., 506
          doos 90
        - Equatoriaal Guinée, Ethiopië, Gabon, Gambia., 507
          doos 91
        - Ghana, Guinée, Kenia., 508
          doos 92
        - Kenia, Lesotho, Libië, Madagascar, Mali., 509
          doos 93
        - Mali, Marokko, Mauritius, Mauretanië, Malawi., 510
          doos 94
        - Mozambique, Namibië, Nigeria, Rwanda., 511
          doos 95
        - Zuid-Afrika., 512-513
          doos 96-97
          - Bestanddeel 1, 512
          - Bestanddeel 2, 513
        - Zuid-Afrika, Sao Tomé, Senegal., 514
          doos 98
        - Sierra Leone., 515
          doos 99
        - Somaliland, Soedan, Swaziland, Tanzania., 516
          doos 100
        - Tanzania, Tigran (Ethiopië), Togo, Tchad, Uganda., 517
          doos 101
        - Westelijke Sahara, Zaïre., 518
          doos 102
        - Zambia, Zimbabwe., 519
          doos 103
    - Latijns-Amerika, C.
      - 1983
        - Chili., 620
      - 1984
        - Algemeen, Argentinië, Belize, Caribisch gebied., 520
          doos LATAM 100
        - Bolivia, Uruguay., 521
          doos LATAM 101
        - Bolivia, Brazilië., 522
          doos LATAM 102
        - Chili., 523
          doos LATAM 103
        - Colombia (C.G.T.-vakbond)., 524
          doos LATAM 104
        - Colombia., 525
          doos LATAM 105
        - Colombia, Haïti, Honduras, Jamaica, Venezuela., 526
          doos LATAM 106
        - Costa Rica, Guatemala., 527
          doos LATAM 107
        - El Salvador., 528
          doos LATAM 108
        - Mexico, Panama, Paraguay, Suriname., 529
          doos LATAM 109
        - Nicaragua., 530-531
          doos LATAM 110-111
          - Bestanddeel 1, 530
          - Bestanddeel 2, 531
        - Peru., 532
          doos LATAM 112
      - 1985
        - Argentinië, Algemeen., 533
          doos LATAM 113
        - Bolivia, Brazilië., 534
          doos LATAM 114
        - Chili., 535
          doos LATAM 115
        - Caribisch gebied, Colombia, Costa Rica, Equador, Guatemala., 536
          doos LATAM 116
        - El Salvador., 537
          doos LATAM 117
        - Mexico., 538
          doos LATAM 118
        - Honduras, Nicaragua., 539
          doos LATAM 119
        - Peru., 540
          doos LATAM 120
        - Peru, Puerto Rico, Dominicaanse Republiek, Suriname, Uruguay., 541
          doos LATAM 121
      - 1986
        - Chili., 542-544
          doos LATAM 122-124
          - Bestanddeel 1, 542
          - Bestanddeel 2, 543
          - Bestanddeel 3, 544
        - Chili, Haïti., 545
          doos LATAM 125
        - Argentinië., 546
          doos LATAM 126
        - Algemeen., 547
          doos LATAM 127
        - Brazilië., 548-549
          doos LATAM 128-129
          - Bestanddeel 1, 548
          - Bestanddeel 2, 549
        - Colombia., 550-552
          doos LATAM 130-132
          - Bestanddeel 1, 550
          - Bestanddeel 2, 551
          - Bestanddeel 3, 552
        - Costa Rica, Guatemala, Jamaica., 553
          doos LATAM 133
        - El Salvador., 554
          doos LATAM 134
        - Guatemala., 555
          doos LATAM 135
        - Caribisch gebied, Guatemala, Jamaica., 556
          doos LATAM 136
        - Peru., 557-558
          doos LATAM 137-138
          - Bestanddeel 1, 557
          - Bestanddeel 2, 558
        - Honduras., 559
          doos LATAM 139
        - Uruguay., 560-561
          doos LATAM 140-141
          - Bestanddeel 1, 560
          - Bestanddeel 2, 561
        - Dominicaanse Republiek., 562-563
          doos LATAM 142-143
          - Bestanddeel 1, 562
          - Bestanddeel 2, 563
        - Mexico, Panama, Paraguay, Puerto Rico, Suriname., 564
          doos LATAM 144
        - Mexico., 565-568
          doos LATAM 145-148
          - Bestanddeel 1, 565
          - Bestanddeel 2, 566
          - Bestanddeel 3, 567
          - Bestanddeel 4, 568
        - Bolivia., 569